# 已计提存货跌价准备的存货报废时处理

提问人：miao85311 时间：2021-05-17 17:22:59
2020 年底，对账面部分存货计提了存货跌价准备，借：资产减值损失 贷：存货跌价准备， 2021 年 4 月对该部分存货做了报废处理，请问该如何账面处理？

回答人：chenyiwei
报废处理时，按账面价值计入损益。即：借：营业外支出（或管理费用），借：存货跌价准备，贷：存货。不涉及将前期确认的资产减值损失转回的问题。